臺灣臺東地方法院刑事判決
109年度易字第79號
                                      109年度易字第177號
公  訴  人  臺灣臺東地方檢察署檢察官
被      告  陳志偉


上列被告因恐嚇取財等案件，經檢察官提起公訴（109年度偵字
第203號）及追加起訴（109年度偵字第922號、109年度偵字第10
78號），而被告於本院準備程序中就被訴事實均為有罪之陳述，
經本院告知簡式審判程序意旨，並聽取當事人之意見後，本院合
議庭裁定由受命法官獨任依簡式審判程序審理，判決如下：
    主      文
丁○○犯如附表編號1至7主文欄所示之罪，各處如附表編號1至7主
文欄所示之刑。得易科罰金之有期徒刑部分，應執行有期徒刑壹
年伍月，如易科罰金，以新臺幣壹仟元折算壹日。不得易科罰金
之有期徒刑部分，應執行有期徒刑貳年參月。
    事實及理由
一、適用簡式審判程序之有罪判決書之製作，準用第454條之規
    定，刑事訴訟法第310條之2定有明文。本案犯罪事實及證據
    ，除引用如附件檢察官起訴書及追加起訴書之記載外，並更
    正及補充如下：
(一)追加起訴書犯罪事實欄一㈠第10行之「甲○○」應更正為「楊
    曉雯」。
(二)追加起訴書犯罪事實欄一㈠第10行之「這部過是前菜」應更
    正為「這不過是前菜」。
(三)追加起訴書犯罪事實欄一㈣第14至16行之「丙○」均應更正為
    「乙○」。
(四)追加起訴書犯罪事實欄二㈠第5行之「記去」應更正為「寄去
    」。　
(五)起訴書及追加起訴書證據並所犯法條欄一均應補充「被告丁○○於本院準備程序及審理中之自白」。　　
二、論罪科刑之法律適用
(一)論罪：
  1.核被告就如附表編號1所為，係犯刑法第339條第1項之詐欺
    取財罪及同法第346條之恐嚇取財罪。再被告上開行為客觀
    上雖有數舉動，然被告係出於同一恐嚇取財目的，時間密接
    而地點同一，以上述騙取手中握有告訴人林甘之女之裸照及
    洗澡影片為手段，以遂行其恐嚇取財之犯行，各舉動之獨立
    性薄弱，則被告所犯上開詐欺取財犯行與恐嚇取財犯行間，
    實行行為一部相同，依一般社會通念應合為包括之一行為論
    以接續犯。被告以一行為觸犯數罪名，應論以想像競合犯，
    依刑法第55條前段之規定，應從一重之恐嚇取財罪處斷。
  2.核被告就如附表編號2所為，係犯刑法第235條之散布猥褻影
    像罪、同法第339條第1項之詐欺取財罪及同法第346條之恐
    嚇取財罪。再被告上開行為客觀上雖有數舉動，然被告係出
    於同一恐嚇取財目的，時間密接而地點同一，以上述騙取告
    訴人楊曉雯裸露照片及散布告訴人楊曉雯之前揭猥褻影像為
    手段，以遂行其恐嚇取財之犯行，各舉動之獨立性薄弱，則
    被告所犯上開散布猥褻影像及詐欺取財犯行與恐嚇取財犯行
    間，實行行為一部相同，依一般社會通念應合為包括之一行
    為論以接續犯。被告以一行為觸犯數罪名，應論以想像競合
    犯，依刑法第55條前段之規定，應從一重之恐嚇取財罪處斷
    。　　
  3.核被告就如附表編號3所為係犯刑法339條第3項、第1項之詐
    欺取財未遂罪、同法第346條第3項、第1項之恐嚇取財未遂
    罪及同法第304條第2項、第1項之強制未遂罪。再被告上開
    詐欺取財未遂及恐嚇取財未遂之行為客觀上雖有數舉動，然
    被告係出於同一恐嚇取財目的，時間密接而地點同一，以上
    述騙取告訴人己○○之裸露照片為手段，以遂行其恐嚇取財之
    犯行，各舉動之獨立性薄弱，則被告所犯上開詐欺取財未遂
    犯行與恐嚇取財未遂犯行間，實行行為一部相同，依一般社
    會通念應合為包括之一行為論以接續犯。被告以一行為觸犯
    數罪名，應論以想像競合犯，依刑法第55條前段之規定，應
    從一重之恐嚇取財罪未遂處斷。　　　　
  4.核被告就如附表編號4所為，係犯刑法第304條第1項之強制
    罪、同法第339條第1項之詐欺取財罪及同法第346條之恐嚇
    取財罪。再被告上開行為客觀上雖有數舉動，然被告係出於
    同一恐嚇取財目的，時間密接而地點同一，以騙取其手中已
    握有告訴人丙○之裸照及強制告訴人丙○拍攝裸照為手段，以
    遂行其恐嚇取財之犯行，各舉動之獨立性薄弱，則被告所犯
    上開犯行間，實行行為一部相同，依一般社會通念應合為包
    括之一行為論以接續犯。被告以一行為觸犯數罪名，應論以
    想像競合犯，依刑法第55條前段之規定，應從一重之恐嚇取
    財罪處斷。
  5.核被告就如附表編號5所為，係犯刑法第304條第1項之強制
    罪、同法339條第3項、第1項之詐欺取財未遂罪及同法第346
    條第3項、第1項之恐嚇取財未遂罪。再被告上開詐欺取財未
    遂及恐嚇取財未遂行為客觀上雖有數舉動，然被告係出於同
    一恐嚇取財目的，時間密接而地點同一，以騙取告訴人乙○
    之裸露照片為手段，以遂行其恐嚇取財之犯行，各舉動之獨
    立性薄弱，則被告所犯上開犯行間，實行行為一部相同，依
    一般社會通念應合為包括之一行為論以接續犯。被告以一行
    為觸犯數罪名，應論以想像競合犯，依刑法第55條前段之規
    定，應從一重之恐嚇取財未遂罪處斷。
  6.核被告就如附表編號6所為，係犯刑法第304條第1項之強制
    罪。
  7.核被告就如附表編號7所為係犯刑法第304條第1項之強制罪
    及同法第235條第1項散布猥褻影像罪。再被告上開行為客觀
    上雖有數舉動，然被告係出於同一強制告訴人甲○○拍裸照之
    目的，時間密接而地點同一，以上述散布告訴人己○○之猥褻
    影像為手段，以遂行其強制之犯行，各舉動之獨立性薄弱，
    則被告所犯上開犯行間，實行行為一部相同，依一般社會通
    念應合為包括之一行為論以接續犯。被告以一行為觸犯數罪
    名，應論以想像競合犯，依刑法第55條前段之規定，應從一
    重之強制罪處斷。　　
　8.又被告所為上開9罪，犯意各別，行為互殊，應予分論併罰
    。　 　　　
(二)刑之加重：
　　被告前於民國108年間因詐欺案件，經臺灣臺中地方法院以1
    07年度訴字第1307號判決判處有期徒刑8月確定，於108年11
    月5日徒刑執行完畢，有臺灣高等法院被告前案紀錄表在卷
    可稽，是被告係受有期徒刑執行完畢後，5年以內故意再犯
    本案如附表編號1、6、7等有期徒刑以上之各罪。參酌司法
    院釋字第775號解釋意旨，並衡諸被告於本案之犯罪情節，
    並無處以法定最輕本刑仍顯過苛之情形，則於刑法第47條第
    1項修正前，仍應適用累犯規定，加重其刑。
(三)又被告如附表編號3、5所為，係均已著手於強制及恐嚇取財
    行為之實行，均未能得手，為未遂犯，考量其犯罪情節較既
    遂者為輕，爰均依刑法第25條第2項之規定減輕其刑。
(四)科刑：
　　爰以行為人之責任為基礎，並審酌被告行為時，為一年滿20
    歲之成年人，正值青年，應有相當之工作能力，惟其竟為圖
    一己私慾，先以通訊軟體發送訊息騙取或強制告訴人拍攝其
    等之私密照為手段，再持之向告訴人為恐嚇取財之犯行，其
    行為實值非難。而被告前有構成累犯之紀錄，難認素行良好
    ，有其前案紀錄表在卷可按；然慮及被告犯後於本院審理中
    坦承犯行之態度、犯罪動機、手段、情節；復考量告訴人林
    甘表示：被告已返還犯罪所得新臺幣(下同)2,200元，況被
    告未造成真正傷害，故不向被告追究，希望法官輕判，再給
    他一次機會等語(見本院易字第79號卷第61頁)；告訴人楊曉
    雯表示：被告係累犯且被害者眾多，希望刑度判重一點，不
    要再有其他人受害等語(見本院易字第177號卷第59頁）；告
    訴人己○○表示：願意給被告自新之機會，請法院從輕量刑等
    語(見本院易字第177號卷第113頁）；告訴人丙○、乙○、庚○○及甲○○等均表示：請法院依法判決等語(見本院易字第177
    號卷第271至281頁），兼衡被告於本院審理中自陳國中肄業
    之智識程度、家庭經濟狀況普通、職業為板模工、月收入約
    3至4萬元、未婚、無人需扶養、現與母親及姊姊同住（見本
    院易字第79號卷第328頁、易字第177號卷第314頁）等一切
    情狀，分別量處如主文所示之刑，並就得易科罰金部分，諭
    知易科罰金之折算標準。末考量被告各次所犯之罪名、行為
    態樣，復就被告各次犯行所反應出之人格特性、期待可能性
    ，及整體刑法目的、相關刑事政策與量刑權之法律拘束性原
    則等項予以綜合考量後，爰分別就得易科罰金及不得易科罰
    金部分，分別定其應執行刑如主文所示，且就得易科罰金部
    分，併諭知易科罰金之折算標準。
三、沒收　　
(一)按供犯罪所用、犯罪預備之物或犯罪所生之物，屬於犯罪行
    為人者，得沒收之，刑法第38條第2項前段定有明文。經查
    ，扣案之IPHONE廠牌銀色手機1支(含門號：0000000000號SI
    M卡1枚)，係被告所有，且係為本案犯行所使用之工具等節
    ，業據被告於本院審理中供陳在卷（見本院易字第79號卷第
    316頁、易字第177號卷第302頁），並有臺東縣警察局扣押
    物品目錄表、本院扣押物品清單各1紙在卷可佐（見東警刑
    偵科字第1090001231號卷第32至34頁、本院易字第79號卷第
    21頁），是該扣案物核屬「供犯罪所用之物」，本院自應依
    刑法第38條第2項前段規定，均予宣告沒收之。　　
(二)次按犯罪所得，屬於犯罪行為人者，沒收之；前二項之沒收
    ，於全部或一部不能沒收或不宜執行沒收時，追徵其價額，
    刑法第38條之1第1項、第3項分別定有明文。經查，被告恐
    嚇及詐欺告訴人楊曉雯、丙○分別所得之2,500元及2,000元
    ，均為被告本件犯罪所得，雖未扣案，仍應依刑法第38條之
    1第1項前段、第3項之規定，各於該次犯行項下，分別宣告
    沒收，並宣告於全部或一部不能沒收或不宜執行沒收時，追
    徵其價額。　　
(三)再按犯罪所得已實際合法發還被害人者，不予宣告沒收或追
    徵，刑法第38條之1第5項定有明文。經查，被告對告訴人林
    甘恐嚇及詐欺所得之2,200元，固為本案犯罪所得之物，惟
    已實際合法發還予告訴人林甘，此有證物代為保管單(領據)
    在卷可稽（見本院易字79號卷第33頁），依刑法第38條之1
    第5項規定，爰不予宣告沒收或追徵其價額。　　　　　　
據上論斷，應依刑事訴訟法第273條之1第1項、第299條第1項前
段、第310條之2、第454條第2項，刑法第235條、第304條第2項
、第1項、第339條第3項、第1項、第346條第3項、第1項、第55
條前段、第47條第1項、第25條第2項、第51條第5款、第41條第1
項前段、第41條第8項、第38條第2項前段、第38條之1第1項前段
、第3項，刑法施行法第1條之1第1項，判決如主文。
本案經檢察官曾揚嶺、周容提起公訴，檢察官周容追加起訴，檢
察官莊琇棋、於盼盼及戊○○到庭執行職務。
中　　華　　民　　國　　111 　年　　5 　　月　　19　　日
                  刑事第一庭    法  官  施伊玶
以上正本證明與原本無異。
如不服本判決應於收受送達後20日內向本院提出上訴書狀，並應
敘述具體理由；其未敘述上訴理由者，應於上訴期間屆滿後20日
內向本院補提理由書（均須按他造當事人之人數附繕本）。「切
勿逕送上級法院」。告訴人或被害人對於本判決如有不服，請書
具不服之理由狀，請求檢察官上訴者，其上訴期間之計算係以檢
察官收受判決正本之日期為準。　　　　　　　　　
　　　　　　　　　              書記官  劉嘉綸
中　　華　　民　　國　　111 　年　　5 　　月　　19　　日

附錄本件論罪科刑法條：
中華民國刑法第235條
散布、播送或販賣猥褻之文字、圖畫、聲音、影像或其他物品，
或公然陳列，或以他法供人觀覽、聽聞者，處2年以下有期徒刑
、拘役或科或併科9萬元以下罰金。
意圖散布、播送、販賣而製造、持有前項文字、圖畫、聲音、影
像及其附著物或其他物品者，亦同。
前二項之文字、圖畫、聲音或影像之附著物及物品，不問屬於犯
人與否，沒收之。

中華民國刑法第304條
以強暴、脅迫使人行無義務之事或妨害人行使權利者，處3年以
下有期徒刑、拘役或9千元以下罰金。
前項之未遂犯罰之。

中華民國刑法第339條
意圖為自己或第三人不法之所有，以詐術使人將本人或第三人之
物交付者，處5年以下有期徒刑、拘役或科或併科50萬元以下罰
金。
以前項方法得財產上不法之利益或使第三人得之者，亦同。
前二項之未遂犯罰之。

中華民國刑法第346條
意圖為自己或第三人不法之所有，以恐嚇使人將本人或第三人之
物交付者，處6月以上5年以下有期徒刑，得併科3萬元以下罰金
。
以前項方法得財產上不法之利益或使第三人得之者，亦同。
前二項之未遂犯罰之。

附表
編號 對應犯罪事實 主文 1 如附件起訴書犯罪事實一、 丁○○犯恐嚇取財罪，累犯，處有期徒刑玖月。扣案之IPHONE廠牌銀色手機壹支(含門號：0000000000號SIM卡壹枚)沒收。 2 如附件追加起訴書犯罪事實一、㈠ 丁○○犯恐嚇取財罪，處有期徒刑柒月。扣案之IPHONE廠牌銀色手機壹支(含門號：0000000000號SIM卡壹枚)沒收。未扣案之犯罪所得新臺幣貳仟伍佰元沒收，於全部或一部不能沒收或不宜執行沒收時，追徵其價額。 3 如附件追加起訴書犯罪事實一、㈡ 丁○○犯恐嚇取財未遂罪，處有期徒刑陸月，如易科罰金，以新臺幣壹仟元折算壹日。又犯強制未遂罪，處有期徒刑伍月，如易科罰金，以新臺幣壹仟元折算壹日。扣案之IPHONE廠牌銀色手機壹支(含門號：0000000000號SIM卡壹枚)沒收。 4 如附件追加起訴書犯罪事實一、㈢ 丁○○犯恐嚇取財罪，處有期徒刑捌月。扣案之IPHONE廠牌銀色手機壹支(含門號：0000000000號SIM卡壹枚)沒收。未扣案之犯罪所得新臺幣貳仟元沒收，於全部或一部不能沒收或不宜執行沒收時，追徵其價額。 5 如附件追加起訴書犯罪事實一、㈣ 丁○○犯強制罪，處有期徒刑陸月，如易科罰金，以新臺幣壹仟元折算壹日。又犯恐嚇取財未遂罪，處有期徒刑陸月，如易科罰金，以新臺幣壹仟元折算壹日。扣案之IPHONE廠牌銀色手機壹支(含門號：0000000000號SIM卡壹枚)沒收。 6 如附件追加起訴書犯罪事實二、㈠ 丁○○犯強制罪，累犯，處有期徒刑柒月。扣案之IPHONE廠牌銀色手機壹支(含門號：0000000000號SIM卡壹枚)沒收。 7 如附件追加起訴書犯罪事實二、㈡  丁○○犯強制罪，累犯，處有期徒刑捌  月。扣案之IPHONE廠牌銀色手機壹支(含門號：0000000000號SIM卡壹枚)沒收。 

附件：
臺灣臺東地方檢察署檢察官起訴書
                                     109年度偵字第203號
　　被　　　告　丁○○　男　21歲（民國00年0月00日生）　　　　　　　　　　　　住○○市○○區○○○路000巷0號11  樓　　　　　　　　　　　　居臺東縣○○鎮○○00號　　　　　　　　　　　　國民身分證統一編號：Z000000000號
上列被告因恐嚇取財等案件，已經偵查終結，認應提起公訴，茲
將犯罪事實及證據並所犯法條分敘如下：
　　　　犯罪事實
一、丁○○前因詐欺案件，經臺灣臺中地方法院以107年度訴字第1
    307號判決判處有期徒刑8月確定，甫於民國108年11月5日執
    行完畢出監。詎其仍不知悔改，於同年12月25日上午11時4
    分起，基於恐嚇、詐欺取財之犯意，透過其在社群軟體FACE
    BOOK所申請以「吳沛禎」為名稱之帳號，發送訊息向林甘恫
    稱：伊握有林甘之女之裸照與洗澡影片，以及林甘之洗澡影
    片等語後，再向林甘恫稱：不然明天妳女兒的照片影片，伊
    會不小心按到散播，而且伊還有查到妳老公之前有買賣木頭
    ，還叫人家載等語，並向林甘要求支付新臺幣(下同)2萬元
    ，致林甘心生畏怖，並陷於錯誤，而依其指示，於109年1月
    2日委託員工匯款2,200元至不知情之丁○○之舅張清源名下臺
    東縣○○鎮○○000000000000000000號帳戶(下稱關山農會帳戶)
    內，丁○○即於同年月3日請張清源騎乘車牌號碼000-000號普
    通重型機車搭載其至臺東縣關山鎮農會，並將上開匯入之款
    項提領之。嗣因林甘報警處理後，為警於同年月7日11時11
    分至丁○○及張清源之臺東縣○○鎮○○00號執行搜索，始悉上情
    。
二、案經林甘訴由臺東縣警察局移送偵辦。
　　　　證據並所犯法條
一、證據清單及待證事實：
編號 證據名稱 待證事實 1 被告丁○○於警詢及偵查中之自白 坦承全部犯罪事實。 2 證人即告訴人林甘於警詢之證述 證明全部犯罪事實。 3 臺灣臺東地方法院109年度聲搜字第5號、丁○○之自願受搜索同意書、丁○○之勘查採證同意書、臺東縣警察局之張清源搜索扣押筆錄、扣押物品目錄表、扣押物品收據、臺東縣警察局之丁○○之搜索扣押筆錄、扣押物品目錄表、扣押物品收據、上開關山農會帳戶存款對帳單、顧客基本資料查詢單、帳戶明細、被告臉書名稱「吳沛禎」之臉書頁面截圖、刑案現場照片14張、被告與告訴人之臉書訊息對話紀錄1份 證明全部犯罪事實。 4 上開關山農會帳戶存摺1本、張清源印章1個、現金2200元、IPHONE6-PLUS手機(門號0000000000)0支 證明全部犯罪事實。 
二、核被告所為，係犯刑法第339條第1項之詐欺取財罪嫌及刑法
    第346條第1項之恐嚇取財罪嫌。被告以一行為觸犯上開罪嫌
    ，請依刑法第55條前段之規定，從一重之恐嚇取財罪嫌處斷
    。又被告曾受有期徒刑之執行完畢（有本署刑案資料查註紀
    錄表可參）後，5年內故意再犯本件有期徒刑以上之罪，為
    累犯，請依刑法第47條第1項之規定及司法院大法官釋字第7
    75號解釋意旨裁量是否加重最低本刑。另本案扣得之IPHONE
    6-PLUS手機1支為被告所有並供本件犯罪所用之物，扣得之2
    ,200元為被告本件犯罪所得，請依刑法第38條第2項、第4項
    、第38條之1第1項前段、第3項規定，宣告沒收之，並於全
    部或一部不能沒收或不宜執行沒收時，追徵其價額。
三、依刑事訴訟法第251條第1項提起公訴。
　　此　致
臺灣臺東地方法院
中　　華　　民　　國　 109　　年　　 2　  月　   7　　日
                              檢  察  官    曾揚嶺       檢　察　官    周  容
本件正本證明與原本無異
中　　華　　民　　國　　109 　年　　 2  　月　　19  　日
                            　書 記 官　
附錄本案所犯法條全文 
中華民國刑法第339條
（普通詐欺罪）
意圖為自己或第三人不法之所有，以詐術使人將本人或第三人之
物交付者，處 5 年以下有期徒刑、拘役或科或併科 50 萬元以
下罰金。
以前項方法得財產上不法之利益或使第三人得之者，亦同。
前二項之未遂犯罰之。

中華民國刑法第346條
（恐嚇取財得利罪）
意圖為自己或第三人不法之所有，以恐嚇使人將本人或第三人之
物交付者，處 6 月以上 5 年以下有期徒刑，得併科 1 千元以
下罰金。
以前項方法得財產上不法之利益，或使第三人得之者，亦同。
前二項之未遂犯罰之。

臺灣臺東地方檢察署檢察官追加起訴書
                                     109年度偵字第922號
109年度偵字第1078號
　　被　　　告　丁○○　男　22歲（民國00年0月00日生）　　　　　　　　　　　　住○○市○○區○○○路000巷0號11  樓　　　　　　　　　　　　居臺東縣○○鎮○○00號　　　　　　　　　　　　國民身分證統一編號：Z000000000號
上列被告因恐嚇取財等案件，業經偵查終結，認與現由貴院道股
以109年度易字第79號審理之案件，有相牽連案件關係，應追加
起訴，茲將犯罪事實及證據並所犯法條分敘如下：
　　　　犯罪事實
一、丁○○透過其在社群軟體FACEBOOK所申請以「吳沛禎」為名稱
    之帳號，分別對楊曉雯、己○○、其女友乙○、乙○之胞妹丙○
    、庚○○、甲○○為以下犯行：
  ㈠丁○○於民國107年12月26日14時13分許，以上開帳號傳送訊息
    至至楊曉雯在社群軟體FACEBOOK所申請以「Hsiao Wen」為
    名稱之帳號，先以代言女性內衣為由，要求楊曉雯傳送穿著
    內衣及裸體之照片，楊曉雯一時不察依其指示傳送照片，丁○○即要求以通訊軟體「微信」繼續詳談。嗣丁○○基於散布猥
    褻影像之犯意，於翌(27)日某時許將上開裸露照片傳送給楊
    曉雯友人於社群軟體FACEBOOK所申請以「陳盈湘」為名稱所
    經營之FACEBOOK社團「笑CC俱樂部-Smileccclub」，並基於
    意圖不法所有而詐欺、恐嚇取財之犯意，向甲○○傳送臉書訊
    息恫稱略以：「肯談價錢了是嗎?我會讓你慢慢品嘗，這部
    過是前菜?看我是不是在吹牛，要報警趕快，我說過我會慢
    慢跟你玩的，你不怕我們在外面嗎?好啦你拿錢處理那就好
    談了，早點配合不就沒事了，我只是要錢，你給我錢我給你
    平靜的生活，要新臺幣(以下同)1萬元，5000元最低了，我
    找個人頭帳戶你匯完款再拍明細，明天你要匯之前在跟我拿
    帳戶」等語，以及用微信傳送訊息恫稱略以：「給你2個選
    擇，第一自慰給我看，第二花錢買底片」等語；以及另以社
    群軟體FACEBOOK名稱「陳懿」傳送訊息恫稱略以：「幹你乖
    乖匯錢不就沒事了，我還有很多假帳號你要這樣封鎖我們可
    以慢慢玩，只要你乖乖匯錢，那些我都可以幫你用掉，你不
    用匯的，你現在去超商繳代碼繳費，我給你代碼，2500元現
    在繳」等語。致楊曉雯因而心生畏懼並陷於錯誤，而於翌(2
    8)日2時4分許在臺中市○區○○○路000號之全家超商，以代碼
    繳費方式匯2500元至丁○○所指示之繳費代碼LLZ00000000000
    號帳戶內。
  ㈡丁○○於107年12月27日21時34分許，基於意圖不法所有而詐欺
    、恐嚇取財之犯意，以上開帳號傳送訊息至己○○在社群軟體
    FACEBOOK所申請以「己○○」為名稱之帳號，先以代言女性內
    衣為由，要求己○○傳送穿著內衣及裸體之照片，己○○一時不
    察依其指示傳送照片後，丁○○即傳送臉書訊息恫稱略以：「
    其實我是男的哈哈，只是要騙你的裸照跟詐騙你的金錢，已
    經有你的手機跟住址了，假如你不順從我就寄到你家跟你的
    鄰居，還有我有很多假帳號，你敢封鎖我就傳到你的臉書流
    傳出去，你乖乖聽話就沒事，不聽話我就把照片傳給你臉書
    好友看，我沒甚麼耐心，不然等等我把它外流出去，你的診
    所我也知道在哪，你自己說要花多少錢買回你的照片吧，應
    該不希望這些照片出現到你家或你的公司吧，給我1萬就把
    照片刪了」等語，以此方式脅迫己○○交付1萬元。另基於強
    制之犯意，傳送訊息恫稱：「你當我第一次犯案喔，你覺得
    我要是沒把握你報警也抓不到我，我會威脅你嗎，全身脫光
    光打過來，打視訊過來，不然我一個鈕你的朋友都會有你的
    照片喔，沒打你就慘了，我會慢慢折磨你跟你的家人」等語
    ，以此方式脅迫己○○脫光衣物撥打視訊過去供其觀看。嗣己○○驚覺有異，而不再回應其訊息而未交付財物或撥打視訊。
  ㈢丁○○於108年3月5日0時40分許，基於強制之犯意，以上開帳
    號傳送訊息至丙○在社群軟體FACEBOOK所申請以「丙○」為名
    稱之帳號，向丙○恫稱略以：「伊手上持有你的裸照，知道
    你的住址及個資等資訊，要把裸照上傳到學校網站，還是貼
    在你學校還是你們家門口嗎?要乖乖聽話還是傳給家人學校
    看，你的手機被我監控了，等伊爽了就放過你，乖乖順從我
    ，給你3分鐘拍一張誘惑照給我，否則我直接外流，還是要
    傳到你媽看醫生的醫院，你只要乖乖配合才沒事，裸照傳過
    來，快點，到數開始記時，要把照片一個一個傳給你FB好友
    嗎，明天你家外面就有你的照片」等語，以此方式脅迫丙○
    依其指示拍攝並傳送數張裸照及影片。詎丁○○又基於意圖不
    法之所有而恐嚇、詐欺取財之犯意，於同日5時2分許，向丙○傳送訊息恫稱略以：「給你3條路，第一條路幫你姊夫(即
    丁○○)口交，第二條路幫你姊(即乙○)舔陰道，第三條路給伊
    錢等語，乖乖給錢就甚麼事也沒有了，你可以先給2000元，
    全部共1萬元，伊拿到錢就不會再騷擾了」等語，並回傳丙○
    之裸照7張給丙○。致丙○因而心生畏懼並陷於錯誤，而於同
    日11時35分許，至高雄市○○區○○路000號之全家超商，以代
    碼繳費方式匯2000元至丁○○所指示之繳費代碼LLZ000000000
    00號帳戶內。
  ㈣丁○○在前揭脅迫並等待丙○傳送裸照過程時，基於強制之犯意
    ，於108年3月5日3時22分許，以上開帳號傳送訊息至至乙○
    在社群軟體FACEBOOK所申請以「Alice Chang」為名稱之帳
    號，向乙○恫稱略以：「伊現在很想看你妹妹的裸照，不然
    明天保證傳到你家跟她學校，不然她會很慘，叫你妹妹裸照
    快點交出來，伊沒甚麼耐心，今天4點沒好明天保證，你身
    材不錯，難道你不想為你妹妹分擔一點嗎，懂意思吧，讓伊
    開心大家就沒事，你是她姊，先內衣、內褲、脫內衣、脫內
    褲，姊妹共患難，要露臉，伊要先看你照片，給你5分鐘傳
    你照片，你再密你男友1次伊就上傳妳妹照片，伊怎說你怎
    做，坐在地板腳打開」等語，以此脅迫之方式強迫乙○於同
    日5時31分許起依其指示傳送穿內衣、內褲及裸照數張給丁○○。詎丁○○又基於意圖不法之所有而恐嚇、詐欺取財之犯意
    ，於同日5時50分許，向丙○傳送訊息恫稱略以：「給錢吧，
    你們看要給多少」等語，以此方式恐嚇丙○交付財物，幸丙○
    未再回應其傳送之訊息。
二、丁○○復因詐欺案件，經臺灣臺中地方法院以107年度訴字第1
    307號判決判處有期徒刑8月確定(下稱詐欺前案)，於民國10
    8年11月5日執行完畢出監。詎其仍不知悔改，仍以上開類似
    之手法，而為以下犯行：
  ㈠丁○○於108年11月26日19時57分許，基於強制之犯意，以上開
    帳號傳送訊息至庚○○在社群軟體FACEBOOK所申請以「庚○○」
    為名稱之帳號，向庚○○恫稱略以：「小妹妹我們是高雄的網
    路警察，如果你不協助調查，我們會將你的裸照記去你家跟
    學校，如果封鎖我們也是一樣，給我你的家裡住址，出生日
    期、學校、手機號碼，拍你的身分證給我們，不配合我們就
    直接跟你學校家人處理，請你拍攝你當天拍裸照那套內衣褲
    ，內衣、內褲脫掉、還有肛門、蹲著打開大腿打開來拍，拍
    私密處，你若不配合那我們直接跟你父母聯絡，別忘記我們
    在調查中，從臉拍到私密處還有肛門，請用錄影的，用手指
    把外陰唇撥用，你爸爸媽媽手機號碼?你現在去拍你媽媽內
    衣褲，你媽媽照片傳給我們，已經查到你媽媽的LINE了，你
    去把你所有內衣褲拍給我，不配合是不是，不然要通知家長
    了」等語。以此方式脅迫庚○○於同日20時14分許起，依其指
    示接續拍攝並傳送其身分證照片、穿著內衣照片、全身裸照
    等照片數張以及其父母手機電話號碼等資訊。
  ㈡丁○○於108年12月26日15時37分許，以上開帳號傳送訊息至甲○○在社群軟體FACEBOOK所申請以「王八」為名稱之帳號，先
    以代言女性內衣為由，要求甲○○提供個人資料及穿著內衣之
    照片，並於甲○○傳送個人資料及其男友之銀行帳戶後，丁○○
    即基於強制、散布猥褻影像之犯意，向甲○○恫稱略以：「若
    不傳送照片，就將其男友之帳戶凍結」等語，並傳送上開向
    己○○所騙取之數張裸照給甲○○，命其以相同姿勢拍照傳送，
    甲○○因而心生畏懼依其指示傳送穿著內衣及裸體之照片數張
    後。丁○○仍接續對其恫稱略以：「伊老闆很生氣，若不跟伊
    老闆做愛，就把照片外流，再不脫內褲拍照片就把帳戶凍結
    ，要把裸照貼在你家外面」等語脅迫甲○○，嗣甲○○驚覺有異
    ，而不再回應其訊息。嗣丁○○於109年1月7日11時20分許，
    在臺東縣○○鎮○○00號住處，因另案為警搜索，並扣得其所有
    之IPHONE6-PLUS手機1支(已於另案聲請沒收)，經檢視手機
    內容，而悉上情。
三、案經楊曉雯、丙○、庚○○、甲○○訴由臺東縣警察局移送偵辦
    。
　　　　證據並所犯法條
一、證據清單及待證事實：
編號 證據名稱 待證事實 1 被告丁○○於警詢及偵查之自白 坦承全部犯罪事實全部犯罪事實。僅否認犯罪事實一、㈣對乙○恐嚇取財未遂部分之事實，辯稱：伊只是向乙○要裸照沒有要其他的等語。惟據其傳送「給錢吧，你們看要給多少」之FACEBOOK訊息給乙○等情可知上開辯稱殊難可採。 2 證人即告訴人楊曉雯於警詢之證述 證明犯罪事實一、㈠ 3 證人即被害人己○○於警詢之證述 證明犯罪事實一、㈡ 4 證人即告訴人丙○於警詢之證述 證明犯罪事實一、㈢。 5 證人即被害人乙○於警詢之證述 證明犯罪事實一、㈣。 6 證人即告訴人庚○○於警詢之證述。 證明犯罪事實二、㈠。 7 證人即告訴人甲○○於警詢之證述。 證明犯罪事實二、㈡。 8 被告丁○○與告訴人楊曉雯、被害人己○○、告訴人丙○、被害人乙○、告訴人庚○○、甲○○之FACEBOOK訊息紀錄(含所傳照片)、以及被告與告訴人楊曉雯之微信對話紀錄翻拍照片。 證明全部犯罪事實 9 被告與FACEBOOK社團「笑CC俱樂部-Smileccclub」之訊息紀錄。 證明犯罪事實一、㈠之被告散布楊曉雯私密照片之事實。 10 被告丁○○之自願受搜索同意書、勘查採證同意書、搜索扣押筆錄、扣押物品目錄表、扣押物品收據。 證明全部犯罪事實。 11 IPHONE6-PLUS手機(門號0000000000)0支 證明全部犯罪事實。 
二、論罪科刑
  ㈠核被告所為係犯：
  ⒈於犯罪事實一、㈠對告訴人楊曉雯所為所為，係犯刑法第346
    條第1項之恐嚇取財罪嫌、同法第339條第1項之詐欺取財罪
    嫌及同法第235條第1項散布猥褻影像罪嫌。被告以一行為觸
    犯詐欺取財及恐嚇取財罪嫌，請依同法第55條前段之規定，
    從一重之恐嚇取財罪嫌處斷。
  ⒉於犯罪事實一、㈡對被害人己○○所為，係犯同法第346條第3項
    、第1項之恐嚇取財未遂罪嫌、同法第339條第3項、第1項之
    詐欺取財未遂罪嫌及同法第304條第2項、第1項之強制未遂
    罪嫌。
  ⒊於犯罪事實一、㈢對被害人丙○所為，係犯同法第304條第1項
    之強制罪嫌及同法第339條第1項之詐欺取財罪嫌、同法第34
    6條第1項之恐嚇取財罪嫌。被告以一行為觸犯詐欺取財及恐
    嚇取財罪嫌，請依刑法第55條前段之規定，從一重之恐嚇取
    財罪嫌處斷。
  ⒋於犯罪事實一、㈣對告訴人乙○所為，係犯刑法第304條第1項
    之強制罪嫌及同法第339條第3項、第1項之詐欺取財未遂罪
    嫌、同法第346條第3項、第1項之恐嚇取財未遂罪嫌。被告
    以一行為觸犯詐欺取財未遂及恐嚇取財未遂罪嫌，請依刑法
    第55條前段之規定，從一重之恐嚇取財未遂罪嫌處斷。
  ⒌於犯罪事實二、㈠對告訴人庚○○所為，係犯刑法第304條第1項
    之強制罪嫌。
  ⒍於犯罪事實二、㈡對告訴人甲○○所為，係犯同法第304條第1項
    之強制罪嫌及同法第235條第1項散布猥褻影像罪嫌。
  ㈡被告上開所犯共4個強制罪、1個強制未遂罪、2個恐嚇取財既
    遂罪、2個恐嚇取財未遂罪、2個散布猥褻影像罪，犯意各別
    ，行為互異，請予分論併罰。又被告於犯罪事實二部分，因
    曾受有期徒刑之執行完畢（有本署刑案資料查註紀錄表可參
    ）後，5年內故意再犯本件有期徒刑以上之罪，為累犯，請
    依刑法第47條第1項之規定及司法院大法官釋字第775號解釋
    意旨裁量是否加重最低本刑。
三、附此敘明
  ㈠移送暨告訴意旨認被告所為，另涉妨害秘密罪章之罪，無非
    係以被告持有上開告訴人或被害人之私密照片或傳送上開私
    密照片等情為據，然上開私密照片均係由被害人或告訴人自
    行拍攝傳送給被告，自難認被告有何竊錄行為，核與該罪章
    之罪名要件不符。
  ㈡移送意旨認被告所為，另涉刑法第339條之2第1項以不正方法
    由自動付款設備取得他人之物者罪嫌，顯然誤引法規，被告
    之詐欺取財犯行，均應適用同法第339條第1項為當。
  ㈢告訴暨移送意旨認被告於犯罪事實二、㈠所為另涉犯刑法第34
    6條恐嚇取財及同法第339條之4第1項第1款之冒用政府機關
    或公務員名義詐欺取財罪嫌，無非係以被告向告訴人庚○○佯
    稱伊為「高雄網路警察」為據，惟參以被告與告訴人庚○○之
    FACEBOOK訊息紀錄內容可知，被告雖有詢問告訴人庚○○家中
    經濟狀況，每月父親給多少錢等語，然並未實際傳送要求給
    付財物之訊息，尚難認已著手實施恐嚇或詐欺取財之犯行，
    報告意旨此部分容有誤解，併此敍明。
四、按一人犯數罪者者，為相牽連之案件；於第一審言詞辯論終
    結前，得就與本案相牽連之犯罪追加起訴，刑事訴訟法第7
    條第1款、第265條第1項分別定有明文。查本案被告丁○○涉
    嫌恐嚇取財等罪嫌，核與前經本署檢察官以109年度偵字第2
    03號提起公訴之案件，為一人犯數罪之相牽連案件，該案現
    於貴院道股以109年度易字第79號案審理中，有該案起訴書
    及全國刑案資料查註表附卷可查，為期訴訟經濟及被告應訊
    之便，且為免認事用法歧異，爰依法追加起訴。
五、依刑事訴訟法第265條第1項追加起訴。
　　此　致
臺灣臺東地方法院
中　　華　　民　　國　 109　　年　　 6　  月　  16　　日
                          檢　察　官    周  容       
本件正本證明與原本無異
中　　華　　民　　國　　109 　年　　 6　　月　　29    日
                            　書 記 官　   王鈺婷
附錄本案所犯法條全文 
中華民國刑法第235條
散布、播送或販賣猥褻之文字、圖畫、聲音、影像或其他物品，
或公然陳列，或以他法供人觀覽、聽聞者，處 2 年以下有期徒
刑、拘役或科或併科 9 萬元以下罰金。
意圖散布、播送、販賣而製造、持有前項文字、圖畫、聲音、影
像及其附著物或其他物品者，亦同。
前二項之文字、圖畫、聲音或影像之附著物及物品，不問屬於犯
人與否，沒收之。

中華民國刑法第304條
以強暴、脅迫使人行無義務之事或妨害人行使權利者，處 3 年
以下有期徒刑、拘役或 9 千元以下罰金。
前項之未遂犯罰之。

中華民國刑法第339條
（普通詐欺罪）
意圖為自己或第三人不法之所有，以詐術使人將本人或第三人之
物交付者，處 5 年以下有期徒刑、拘役或科或併科 50 萬元以
下罰金。
以前項方法得財產上不法之利益或使第三人得之者，亦同。
前二項之未遂犯罰之。

中華民國刑法第346條
意圖為自己或第三人不法之所有，以恐嚇使人將本人或第三人之
物交付者，處 6 月以上 5 年以下有期徒刑，得併科 3 萬元以
下罰金。
以前項方法得財產上不法之利益或使第三人得之者，亦同。
前二項之未遂犯罰之。